臺灣臺北地方法院裁定
111年度店秩字第7號
移送機關    臺北市政府警察局文山第一分局

被移送人    高勖恩


上列被移送人因違反社會秩序維護法案件，經移送機關以中華民
國111年1月17日北市警文一分刑字第1103009355號移送書移送審
理，本院裁定如下：
　　主      文
高勖恩無正當理由攜帶具有殺傷力之器械，處罰鍰新臺幣肆仟元
。
扣案之彈簧刀參把均沒入。
　　事實及證據理由
一、被移送人高勖恩於下列時、地有違反社會秩序維護法之行為
    ：
（一）時間：110年12月27日12時10分許。
（二）地點：臺北市文山區木新路三段299巷口對面。
（三）行為：無正當理由攜帶具有殺傷力之彈簧刀3把。
二、上開事實，有下列之事證明屬實：
（一）被移送人高勖恩於警訊時之供述。
（二）查獲現場照片3張。
（三）臺北市政府文山一分局搜索扣押筆錄、扣押物品目錄表及
      自願搜索同意書各1份。
（四）扣案之彈簧刀3把及其照片。
三、按無正當理由攜帶具有殺傷力之器械、化學製劑或其他危險
    物品者，處3日以下拘留或新臺幣(下同)3萬元以下罰鍰，社
    會秩序維護法第63條第1項第1款定有明文。扣案之彈簧刀3 
    把，為金屬製品，質地堅硬，有其照片1 張在卷可憑，足認
    可為攻擊他人之武器而具有殺傷力。本件被移送人雖辯稱：
　　警方自其腰間扣得之彈簧刀1把為其所有，欲作為切水果之
    用；其車門兩側置物框的之彈簧刀2把則不知道是誰的，其
    曾將車輛借給朋友云云。惟扣案之彈簧刀與一般用以削切水
    果之水果刀型式有異，有扣案物照片在卷可證，已難認係作
    為水果刀之用，況若僅為水果刀，被移送人亦無隨身攜帶並
    放置於腰間之理。又警方自被移送人所駕駛之自小客車駕駛
    座及副駕駛座旁置物框查獲彈簧刀各1把，其擺放之位置明
    顯，車輛使用人極易發現，被移送人亦自陳其為車主，竟未
    能具體陳明其所稱友人為何人，甚且將上開刀械攜帶外出，
    而未有積極交還友人之舉措，顯與常情相違，被移送人前開
    辯詞，均不足採信。據上，足認扣案之彈簧刀3 把，應均為
    被移送人所有，被移送人上開違序之事實，足堪認定。核被
    送移人所為，係違反社會秩序維護法第63條第1 項第1 款攜
    帶具有殺傷力之器械之非行。扣案如主文所示之物為被移送
    人所有，供違反社會秩序維護法所用之物，爰依社會秩序維
    護法第22條第3 項前段規定，併予宣告沒入。
四、依社會秩序維護法第46條第1項，第63條第1項第1款，第22
    條第3項，裁定如主文。
中　　華　　民　　國　　111 　年　　5 　　月　　13　　日
                  臺灣臺北地方法院新店簡易庭
                              法　官  張淑美
以上正本係照原本作成。
如不服本裁定，得於裁定書送達之翌日起5日內，以書狀敘述理
由，向本庭提起抗告。
中　　華　　民　　國　　111 　年　　5 　　月　　13　　日
                              書記官  馮姿蓉